---
title: "Trabajo1"
format: html
editor: visual
bibliography: percepcion-desigualdad.bib
link-citations: true
---

Por: Kevin Carrasco

## Introducción

La investigación sobre percepción de desigualdad económica ha tenido un auge durante los últimos años [ver @mijsParadoxInequalityIncome2021a; también @crucesBiasedPerceptionsIncome2013].

Específicamente, se ha encontrado evidencia sobre que... [@mijsParadoxInequalityIncome2021a]. De todas formas, @crucesBiasedPerceptionsIncome2013 plantea que...

Así mismo, Mijs señala que... [-@mijsParadoxInequalityIncome2021a]

Aunque ambos concluyen que... [@mijsParadoxInequalityIncome2021a; @crucesBiasedPerceptionsIncome2013]

# Análisis descriptivo

## Cargar paquetes

```{r}
pacman::p_load(sjlabelled,
               dplyr, #Manipulacion de datos
              stargazer, #Tablas
              sjmisc, # Tablas
              summarytools, # Tablas
              kableExtra, #Tablas
              sjPlot, #Tablas y gráficos
              corrplot, # Correlaciones
              sessioninfo, # Información de la sesión de trabajo
              ggplot2) # Para la mayoría de los gráficos
```

## Cargar base de datos

```{r}
load(url("https://github.com/Kevin-carrasco/R-data-analisis/raw/main/files/data/latinobarometro_total.RData")) #Cargar base de datos
load(url("https://github.com/Kevin-carrasco/R-data-analisis/raw/main/files/data/data_wvs.RData")) #Cargar base de datos
```

```{r}
context_data <- wvs %>% group_by(B_COUNTRY) %>% # Agrupar por país
  summarise(gdp = mean(GDPpercap1, na.rm = TRUE), # Promedio de GDP per capita
         life_exp = mean(lifeexpect, na.rm = TRUE), # Promedio esperanza de vida
         gini = mean(giniWB, na.rm = TRUE)) %>%  # Promedio gini
  rename(idenpa=B_COUNTRY) # Para poder vincular ambas bases, es necesario que la variable de identificación se llamen igual
context_data$idenpa <- as.numeric(context_data$idenpa) # Como era categórica, la dejamos numérica

proc_data <- proc_data %>% group_by(idenpa) %>%  # agrupamos por país
  summarise(promedio = mean(conf_inst, na.rm = TRUE)) # promedio de confianza en instituciones por país
```

## Unir bases de datos

```{r}
data <- merge(proc_data, context_data, by="idenpa")
```

```{r}
data <- data %>%
  mutate(idenpa = as.character(idenpa)) %>%
  mutate(idenpa = case_when(
    idenpa == "32" ~ "Argentina",
    idenpa == "68" ~ "Bolivia",
    idenpa == "76" ~ "Brasil",
    idenpa == "152" ~ "Chile",
    idenpa == "170" ~ "Colombia",
    idenpa == "188" ~ "Costa Rica",
    idenpa == "214" ~ "Cuba",
    idenpa == "218" ~ "República Dominicana",
    idenpa == "222" ~ "Ecuador",
    idenpa == "320" ~ "El Salvador",
    idenpa == "340" ~ "Guatemala",
    idenpa == "484" ~ "Honduras",
    idenpa == "558" ~ "México",
    idenpa == "591" ~ "Nicaragua",
    idenpa == "600" ~ "Panamá",
    idenpa == "604" ~ "Paraguay",
    idenpa == "858" ~ "Uruguay",
    idenpa == "862" ~ "Venezuela"))

data$gdp <- as.numeric(data$gdp)
data$gdp[data$gdp==0] <- NA
data <- na.omit(data)
```

## Visualizaciones

```{r}
#| label: tbl-sjmisc 
#| tbl-cap: “Descriptivos con sjmisc”

sjmisc::descr(data,
      show = c("label","range", "mean", "sd", "NA.prc", "n"))%>% # Selecciona estadísticos
      kable(.,"markdown") # Esto es para que se vea bien en quarto
```

y así referenciamos @tbl-sjmisc

### Otra opción de tabla

```{r}
view(dfSummary(data, headings=FALSE))
```

## Graficos

```{r}
#| label: fig-gdp
#| fig-cap: “PIB segun pais”

ggplot(data, aes(x = idenpa, y = gdp)) +
  geom_point() +
  labs(x = "País", y = "Gdp") +
  theme_minimal()+
  theme(axis.text.x = element_text(angle = 45, hjust = 1))
```

Después, para referenciar al gráfico debemos usar esto: @fig-gdp
